test/src/gt-norm-yamls/V-v_v3_ise_aukaista_gt-norm-dial_Por.yaml
Config:
  hfst:
    Gen: ../../../src/generator-gt-norm.hfst
    Morph: ../../../src/analyser-gt-norm.hfst
  xerox:
    Gen: ../../../src/generator-gt-norm.xfst
    Morph: ../../../src/analyser-gt-norm.xfst
    App: lookup

Tests:

# todo:
# Proofread the gold standard (below)
# Then: run analyser, then correct.


  Verb - aukaista - ok : # Verb 'to bring' - ok
     aukaista+V+Inf: [aukaista, aukasta]
     aukaista+V+Act+Ind+Prs+Sg1: [aukaisen, aukasen]
     aukaista+V+Act+Ind+Prs+Sg2: [aukaiset, aukaset]
     aukaista+V+Act+Ind+Prs+Sg3: [aukaissee, aukassee]
     aukaista+V+Act+Ind+Prs+Pl1: [aukaisemma, aukasemma]
     aukaista+V+Act+Ind+Prs+Pl2: [aukaisetta, aukasetta]
     aukaista+V+Act+Ind+Prs+Pl3: [aukaisthaan, aukasthaan, aukaisseeva, aukaisseevat, aukasseevat, aukasseeva]
     aukaista+V+Act+Ind+Prt+Sg1: [aukaisin, aukasin]
     aukaista+V+Act+Ind+Prt+Sg2: [aukaisit, aukasit]
     aukaista+V+Act+Ind+Prt+Sg3: [aukaisi, aukasi]
     aukaista+V+Act+Ind+Prt+Pl1: [aukaisimma, aukasimma]
     aukaista+V+Act+Ind+Prt+Pl2: [aukaisitta, aukasitta]
     aukaista+V+Act+Ind+Prt+Pl3: [aukaisthiin, aukasthiin]
     aukaista+V+Act+PrfPrc+Sg+Nom: [aukaissu, aukassu]
     aukaista+V+Pass+PrfPrc+Sg+Nom: [aukaistu, aukastu]
     aukaista+V+Act+PrfPrc+Pl+Nom: [aukaisheet, aukasheet]
     aukaista+V+Act+PrsPrc+Sg+Nom: [aukaisseeva, aukasseeva]
     aukaista+V+Act+PrsPrc+Pl+Nom: [aukaisseevat, aukasseevat]
     aukaista+V+Pass+PrsPrc+Sg+Nom: [aukaistava, aukastava]
     aukaista+V+Pass+PrsPrc+Pl+Nom: [aukaistavat, aukastavat]

# Kommentti Act Ind Pl3:stä: Norjankielisen grammatiikin mukaan preesens partisiippi tehdään sillä tavoin, että -vA
# suffiksi laitetaan indikatiivin preesensin aktiiviin muotoon sg3:ssä. Katso sivulla 267 norjankielisessä grammatiikissa.

     aukaista+V+Act+Cond+Sg1: [aukaisisin, aukasisin]
     aukaista+V+Act+Cond+Sg2: [aukaisisit, aukasisit]
     aukaista+V+Act+Cond+Sg3: [aukaisis, aukasis]
     aukaista+V+Act+Cond+Pl1: [aukaisisima, aukasisima]
     aukaista+V+Act+Cond+Pl2: [aukaisisitta, aukasisitta]
     aukaista+V+Act+Cond+Pl3: [aukaistais, aukastais]
     aukaista+V+Pass+Cond: [aukaistais, aukastais]

     aukaista+V+Act+Imprt+Sg2: [aukaise, aukase]
     aukaista+V+Act+Imprt+Pl2: [aukaiskaa, aukaskaa]

     aukaista+V+Act+Inf3+Ine: [aukaisemassa, aukasemassa]
     aukaista+V+Act+Inf3+Ela: [aukaisemasta, aukasemasta]
     aukaista+V+Act+Inf3+Ill: [aukaisemhaan, aukasemhaan]
     aukaista+V+Act+Inf3+Ade: [aukaisemala, aukasemala]
     aukaista+V+Act+Inf3+Abe: [aukaisematta, aukasematta]
